# 求助陈版主，问题1-1-38 （关于尾矿库闭库费用资本化还是费用化的问题）

提问人：liuweisheng 时间：2021-09-19 20:33:07
问题1-1-38（关于尾矿库闭库费用资本化还是费用化的问题）
这里为什么不确认预计负债，并确认一项资产，矿区开采完后的地质环境治理恢复义务也不用确认预计负债吗？
是不是只是金额不能准确计量的原因，如果金额可以准确计量就应该确认。
谢谢版主解惑

回答人：chenyiwei
这个问题是假设此前该尾矿库使用期间未就届时的预计闭库支出进行预提，到实际发生闭库时才对实际发生的相关支出进行会计处理的情况。理论上最正确的做法是在使用期间予以逐年预提。

提问人：liuweisheng 时间：2021-09-25 08:05:08
假设闭库费用 1000 万元，不考虑折现，经营期 10 年。正确的做法：经营开始日借：固定资产（科目是否正确） 1000 万元，贷：预计负债 1000 万元，每年折旧入成本 100 万元。还是每年做借：主营业务成本 100 万元，贷：预计负债 100 万元。
谢谢版主解惑

回答人：chenyiwei
应该采用后者。因为闭库义务的发生原因并不是尾矿库这一固定资产的建造本身，而是在其使用期内逐步在其中累积的矿渣。